【裁判字號】    97,訴,633
【裁判日期】    971023
【裁判案由】    俸給
【裁判全文】
臺北高等行政法院判決
                                       97年度訴字第633號
                              .
原      告  甲○○
被      告  銓敘部
代  表  人  乙○○（部長）
訴訟代理人  丙○○
            戊○○
            丁○○
上列當事人間因俸給事件，原告不服公務人員保障暨培訓委員會
中華民國97年1月15日97公審決字第24號復審決定，提起行政訴
訟。本院判決如下：
    主  文
原告之訴駁回。
訴訟費用由原告負擔。
    事  實
一、事實概要：
    原告現任行政院國軍退除役官兵輔導委員會臺東農場（下稱
    退輔會臺東農場）簡任第十職等一般行政職系副場長，前經
    被告審定合格實授，歷至95年考績晉敘薦任第九職等年功俸
    七級710俸點有案。嗣於96年9月5日調任現職，經被告以同
    年10月1日部銓二字第0962855913號函，銓敘審定合格實授
    ，核敘簡任第十職等年功俸二級710俸點，並自調任日生效
    ，該函說明一、(九)備註2載以，原告80年1月至84年9月曾任
    海軍上校年資，前經該部86年5月2日86台甄二字第1445441
    號函採其上校年資（80年1月至83年12月）提敘年功俸4級有
    案，依公務人員俸給法施行細則第15條第2項規定，已採計
    提敘俸級之年資，不得重複採計。原告不服，提起復審，亦
    遭駁回，遂向本院提起本件行政訴訟。
二、兩造聲明：
    (一)原告聲明：
      1.復審決定及原處分均撤銷。
      2.被告應作成採計原告84年年資辦理准予提敘晉級之處分
        。
      3.訴訟費用由被告負擔。
    (二)被告聲明：
      1.駁回原告之訴。
      2.訴訟費用由原告負擔。
三、兩造陳述：
    (一)原告主張：
      1.原告自63年經總統核定任官海軍中尉，並提具84年9月
        18日海軍總司令部（84）挹資4793號函附中、上校官階
        每年考績績等表送審，被告未依公務人員俸給法第17條
        第1項第3款規定，將原告84年之軍職年資核計審定，與
        法有違。且按陸海空軍軍官士官考績條例第2條規定，
        同一考績年度內，任職不滿1年，而連續任職已達6個月
        者，辦理另予成績，是以，原告服務軍職8個月，且已
        具84年度軍職考績甲等84分之資格，既已繳有證明文件
        ，即符合採計年資提敘之規定。
      2.陸海空軍軍官士官考績條例於89年12月6日修正前之考
        績年度之年資均跨半個歷年，而原告於84年實質服務國
        軍及公職未曾間斷，被告竟依公務人員俸給法第17條及
        91 年8月28日發佈生效之公務人員曾任公務年資採計提
        敘俸級認定辦法第7條規定，否准原告84年年資考績之
        採計，有違中央法規標準法第18條之規定及司法院大法
        官釋字第455號意旨。
      3.被告未依其86年5月2日86台甄二字第1445441號函備註
        (二)復審原告84年考績，有違誠信原則云云。
      4.提出本件復審決定書、被告審定函、復審書、復審答辯
        書、任官令、海軍總司令考績績等表、84年派職令、被
        告86年審定書等件影本為證。
    (二)被告主張：
      1.原告主張未依公務人員俸給法採計其84年年資提敘俸級
        部分：
        (1)按原公務人員俸給法施行細則第15條規定：「…（第
          2項）依公務人員任用法任用之人員，其曾任行政機
          關、公立學校或公營事業之年資，如與擬任職務職等
          相當且性質相近者，均得按年核計加級。（第3項）
          前2項之按年核計加級，均以至其所敘定職等之年功
          俸最高級為止。」（按：於91年6月26日修正移列於
          公務人員俸給法第17條規定）茲以上開曾任年資之採
          計，係規定以「年」為基準，爰原告84年9月1日初任
          退輔會專員時，首經被告依其軍職年資比敘為薦任第
          九職等本俸五級；嗣配合上開規定之修正施行，再採
          其80年1月至83年12月計上校4年年資提敘年功俸四級
          ，並經被告於86年5月2日以86台甄二字第1445441號
          函，核敘薦任第九職等年功俸四級，並溯自84年12月
          28日生效。至原告畸零之84年1月至8月上校年資，因
          未滿1年，依上開規定，自無法予以採計提敘俸級。
        (2)次按現行公務人員俸給法第17條第1項、同法施行細
          則第15條、公務人員曾任公務年資採計提敘俸級認定
          辦法第7條規定，並按68年12月28日公布之陸海空軍
          軍官士官考績條例（下稱原考績條例）第2條規定：
          「考績每年辦理1次，以上年7月1日至當年6月30日止
          ，為1考績年度。」茲以原告95年年終考績為薦任第
          九職等年功俸七級710俸點，爰其96年9月5日調任現
          職時，經本部依其95年考績結果，逕予換敘為簡任第
          十職等年功俸二級710俸點。至原告前開未經採計之
          畸零84年1月至8月上校年資，因未達1考績年度，爰
          自無法依上開規定提敘俸級。是以，被告部銓二字第
          0962855913號函之核敘結果，於法並無違誤。又84年
          軍職考績之考核期間為83年7月至84年6月，如前述，
          原告該年資分屬前經依原公務人員俸給法施行細則第
          15條規定採計提敘有案之年資（按83年7月至同年12
          月）及畸零年資（按84年1月至同年6月），故原告所
          主張其84年之考績係國防部依原考績條例審定有案，
          爰該畸零之8個月軍職年資且考列甲等之84年軍職考
          績應予提敘俸級，顯與上開規定不合，是以，原告之
          主張，洵屬誤解相關人事法規所致。
      2.關於84年年資未依法晉級部分：
        (1)按86年6月4日修正公布前之公務人員考績法第3條、
          第4條規定，茲以原告於84年9月1日轉任退輔會專員
          職務前，係擔任軍職。其自84年9月迄至同年12月止
          ，始屬經被告銓敘審定之年資，依上開規定，尚無法
          辦理84年年終考績或另予考績，故自無從依考績結果
          晉敘俸級，更無84年考績可得復審之情事。復以有關
          原告84年無法辦理另予考績之情形，前經原告提起訴
          願，並經被告（85）台銓中訴決字第335號訴願決定
          書決定：「訴願駁回」在案，是以，原告指稱84年1
          月至12月實質服務國軍及公職未曾間斷，卻未依法晉
          級，恐係忽略上開考績法規定及其當年所提訴願之決
          定結果。
        (2)按退休年資之計算係依公務人員退休法規定，而公務
          人員曾任年資之採計提敘俸級，則係依俸給法規規定
          辦理，兩者規範事項不同，自無從依原告所主張之援
          引之司法院釋字第455號解釋意旨，採計年資提敘俸
          級等語。
    理  由
一、原告起訴時，被告之代表人為朱武獻，嗣變更為吳聰成，復
    變更為乙○○，並依序由吳聰成、乙○○聲明承受訴訟，有
    渠等提出之聲明承受訴訟狀附卷可稽，核無不合，應予准許
    。
二、按「升任官等人員，自升任官等最低職等之本俸最低級起敘
    。但原敘年功俸者，得敘同數額俸點之本俸或年功俸。…。
    」；「公務人員曾任下列年資，如與現任職務職等相當、性
    質相近且服務成績優良者，得按年核計加級至其所銓敘審定
    職等之本俸最高級；如尚有積餘年資，且其年終（度）考績
    （成、核）合於或比照合於公務人員考績法晉敘俸級之規定
    ，得按年核計加級至其所銓敘審定職等之年功俸最高級為止
    ：…三、依法令任官有案之軍職年資。…。」，公務人員俸
    給法第15條第1 項及第17條第1 項各定有明文。次按「公務
    人員曾任公務年資採計提敘俸級時，如其曾任職務等級較現
    職所銓敘審定職等為高者，高資可以低採。」；「公務人員
    曾任公務年資依法採計作為取得任用資格之基本年資或已採
    計提敘俸級之年資，不得重複採計。…。」，同法施行細則
    第15條第1 項及第2 項亦各設有規定。
三、前揭事實概要所載各情，為兩造所不爭，且有上開各該函文
    、原處分及復審決定書等件影本附原處分卷及復審機關卷可
    稽。茲依前述兩造主張之意旨，就本件爭點敘明判決之理由
    。
四、被告所為銓敘審定，並無違誤：
    經查，原告於96年9 月5 日調任現職，經由退輔會臺東農場
    函送被告機關辦理簡任官等銓敘審定。茲以原告係升任官等
    人員，其原敘薦任第九職等年功俸七級710 俸點，依首揭公
    務人員俸給法第15條第1 項規定，得換敘簡任第十職等年功
    俸二級710 俸點。次查，原告雖具80年1 月至84年9 月上校
    年資，惟該段年資業經被告於86年間原告申請提敘時審酌，
    其中80年1 月至83年12月4 年年資，曾經被告以86年5 月2
    日86台甄二字第1445441 號函（原處分卷第50頁）採計提敘
    在案，依上開規定不得重複採計，其積餘84年1 月至8 月畸
    零月數，未滿1 年，即未達1 考績年度，無從予以採計提敘
    ，被告爰以96年10月1 日部銓二字第0962855913號函，銓敘
    審定原告為簡任第十職等年功俸二級710 俸點，並自96年9
    月5 日生效，並無違誤。
五、原告請求判命被告應作成採計原告84年年資辦理提敘晉級之
    處分，尚非有據：
    (一)原告主張未依公務人員俸給法採計其84年年資提敘俸級云
      云。按原公務人員俸給法施行細則第15條規定：「…（第
      2 項）依公務人員任用法任用之人員，其曾任行政機關、
      公立學校或公營事業之年資，如與擬任職務職等相當且性
      質相近者，均得按年核計加級。（第3 項）前2 項之按年
      核計加級，均以至其所敘定職等之年功俸最高級為止。」
      （按：於91年6 月26日修正移列於公務人員俸給法第17條
      規定）；而因上開曾任年資之採計，係規定以「年」為基
      準，原告84年9 月1 日初任退輔會專員時，首經被告依其
      軍職年資比敘為薦任第九職等本俸五級；嗣配合上開規定
      之修正施行，再採其80年1 月至83年12月計上校4 年年資
      提敘年功俸四級，並經被告於86年5 月2 日以86台甄二字
      第1445441 號函，核敘薦任第九職等年功俸四級，並溯自
      84 年12 月28日生效。至原告畸零之84年1 月至8 月上校
      年資，因未滿1 年，依上開規定，自無法予以採計提敘俸
      級。次依現行公務人員俸給法第17條第1 項、同法施行細
      則第15 條 、公務人員曾任公務年資採計提敘俸級認定辦
      法第7 條規定，並按68年12月28日公布之陸海空軍軍官士
      官考績條例（下稱原考績條例）第2 條規定：「考績每年
      辦理1 次，以上年7 月1 日至當年6 月30日止，為1 考績
      年度。」；而原告95年年終考績為薦任第九職等年功俸七
      級710 俸點，爰其96年9 月5 日調任現職時，經被告依其
      95年考績結果，逕予換敘為簡任第十職等年功俸二級710
      俸點。至原告前開未經採計之畸零84年1 月至8 月上校年
      資，因未達1 考績年度，自無法依上開規定提敘俸級。是
      以被告96年10月1 日部銓二字第0962855913號函之核敘結
      果，並無違誤。又84年軍職考績之考核期間為83年7 月至
      84年6 月，原告該年資分屬前經依原公務人員俸給法施行
      細則第15條規定採計提敘有案之年資（按83年7 月至同年
      12月）及畸零年資（按84年1 月至同年6 月）；故原告主
      張其84年之考績係國防部依原考績條例審定有案，該畸零
      之8 個月軍職年資且考列甲等之84年軍職考績應予提敘俸
      級云云，核與上開規定不合，並不足採。
    (二)又原告主張被告於86年5 月2 日函之備註欄載以，請復審
      84 年 、85年考績，惟被告迄今未復審其84年考績，其該
      年年資既未依法晉級亦未提敘，顯有不合誠信原則云云。
      按得否辦理原告84年考績復審，仍須依相關規定辦理，而
      按86 年6月4 日修正公布前之公務人員考績法第3 條第1
      款及第4 條第1 項規定，各官等人員，於每年年終考核其
      當年1 至12月任職期間之成績。任職不滿一年，而已達六
      個月者，另予考績；公務人員任現職，經銓敘合格實授至
      年終滿1 年者，予以年終考績；不滿1 年者，得以前經銓
      敘審定有案之同官等或高官等職務，合併計算。但以調任
      並繼續任職者為限。經查，原告於84年9 月1 日始從軍職
      轉任退輔會專員職務，其自84年9 月迄至同年12月止，經
      銓敘審定合格實授之年資，既未滿1 年又未逾6 個月，依
      上開考績法規定，因無法辦理84年年終考績或另予考績，
      自無其84年考績可得複審，亦無從依考績結果晉敘俸級，
      核與誠信原則無涉。原告上開主張，亦不足採。
    (三)再者，退休年資之計算係依公務人員退休法規定，而公務
      人員曾任年資之採計提敘俸級，則係依俸給法規辦理，兩
      者規範事項不同，原告主張依司法院釋字第455 號解釋（
      有關服義務役軍人併計公務員退休年資之解釋）意旨，採
      計年資提敘俸級云云，亦非可採，併此敘明。
六、從而，本件被告所為銓敘審定，於法並無違誤。復審決定遞
    予維持，亦無不合。原告徒執前詞，訴請撤銷，並請求判命
    被告作成採計原告84年年資辦理提敘晉級之處分云云，為無
    理由，應予駁回。
據上論結，本件原告之訴為無理由，依行政訴訟法第98條第1項
前段，判決如主文。
中    華    民    國    97    年    10    月   23     日
                   臺北高等行政法院第五庭
                             審判長法  官  張瓊文
                                   法  官  林育如
                                   法  官  蕭忠仁
上為正本係照原本作成。
如不服本判決，應於送達後20日內，向本院提出上訴狀並表明上
訴理由，如於本判決宣示後送達前提起上訴者，應於判決送達後
20日內補提上訴理由書（須按他造人數附繕本）。
中    華    民    國    97    年    10    月   23     日
                                   書記官  蕭純純


司法院資訊處製作；財團法人民間司法改革基金會備份。
